【裁判字號】    92,易,2166
【裁判日期】    921230
【裁判案由】    傷害等
【裁判全文】
臺灣臺北地方法院刑事判決                        九十二年度易字第二一六六號
    公  訴  人  臺灣臺北地方法院檢察署檢察官
    被      告  乙○○  男  三.
右列被告因傷害等案件，經檢察官聲請簡易判決處刑（九十二年度偵續字第三二一號
），本院受理後（九十二年簡字第三五六六號），認為不宜以簡易判決處刑，改以通
常程序審理，嗣於本院準備程序進行中，被告先就被訴事實為有罪之陳述，經裁定進
行簡式審判程序，判決如左：
    主  文
乙○○以強暴妨害人行使權利，處拘役貳拾日，如易科罰金，以參佰元折算壹日。緩
刑貳年。
    事  實
一、乙○○前向甲○○承租攤位，而與甲○○就盧某重複出租攤位、押租金應否返還
    等事存有爭執，民國九十一年六月廿八日晚間十一時五十分許，乙○○風聞甲○
    ○在臺北市○○區○○路與饒河街口，遂趕往欲與甲○○理論，雙方談判未偕，
    乙○○竟於上址基於以強暴妨害人行使權利之故意，徒手強行將甲○○之右手折
    向甲○○背後，以不法腕力強力將甲○○推往附近銀行自動提款機，要求甲○○
    即刻領款返還積欠押租金，而妨害甲○○行使權利。
二、案經甲○○訴由臺北市政府警察局松山分局移送臺灣臺北地方法院檢察署檢察官
    偵查並聲請簡易判決處刑，本院受理後，認為不宜以簡易判決處刑，改以通常程
    序審理，嗣於本院準備程序進行中，被告乙○○先就被訴事實為有罪之陳述，經
    裁定進行簡式審判程序。
    理  由
一、右揭犯罪事實，業據被告乙○○迭於偵訊及本院訊問時坦承不諱（見偵卷第四十
    頁反面、本院九十二年十二月廿三日訊問筆錄），核與證人即告訴人甲○○證述
    內容相符，復經證人即被告之姊丙○○證述當日爭執起因等情可佐，足見被告自
    白與事實相符，本件事證明確，被告犯行堪以認定，應依法論科。
二、核被告所為，係犯刑法第三百零四條第一項以強暴妨害人行使權利罪。爰審酌被
    告並無前科，有臺灣高等法院被告全國前案紀錄表一紙在卷可稽，其素行尚佳，
    因與出租人甲○○爭執重複出租及押租金返還等事、一時情急而為本件犯行，犯
    罪手段尚屬輕微、犯罪所生危害非鉅，嗣亦坦承犯行、犯後態度尚佳等一切情狀
    ，量處如主文所示之刑，並諭知易科罰金之折算標準。又查被告前未曾受有期徒
    刑以上刑之宣告，有卷附臺灣高等法院被告全國前案紀錄表一紙在卷可稽，經此
    起訴審判，當知所警惕，信無再犯之虞，本院認所宣告之刑以暫不執行為適當，
    併諭知緩刑二年，以啟自新。
據上論斷，應依刑事訴訟法第四百五十二條、第二百九十九條第一項前段、第二百七
十三條之一第一項，刑法第三百零四條第一項、第四十一條第一項前段、第七十四條
第一款，罰金罰鍰提高標準條例第一條前段、第二條，判決如主文。
本案經檢察官舒瑞金到庭執行職務
中      華      民      國    九十二    年     十二     月     三十     日
                                      臺灣臺北地方法院刑事第十二庭
                                          法  官 張永宏
右正本證明與原本無異。
如不服本判決，應於判決送達後十日內向本院提出上訴狀（應抄附繕本）。告訴人或
被害人如對於本判決不服者，應具備理由請求檢察官上訴，其上訴期間之計算係以檢
察官收受判決正本之日期為準。
                                          書記官 黃瓊滿
中      華      民      國    九十二    年     十二     月    三十一    日
附錄本件論罪科刑法條全文
刑法第三百零四條第一項
以強暴、脅迫使人行無義務之事或妨害人行使權利者，處三年以下有期徒刑、拘役或
三百元以下罰金。


司法院資訊處製作；財團法人民間司法改革基金會備份。
